Mehdi ALAMI

Technicien de support IT (N1-N3)

0602591567
mhd.core.int@gmail.com
Paris, FRANCE





Summary

Technicien support IT avec expertise en systèmes, réseaux et cybersécurité. Solide expérience en gestion d'incidents N1 à N3, administration d'infrastructures (physiques, virtuelles, cloud), installation et configuration de solutions de sécurité. Compétent en diagnostic réseau (segmentation, routage, VPN), résolution de pannes, déclaration de tickets et suivi client. À l'aise avec les environnements Windows, Linux, pfSense, et les outils de supervision.

Education

Passe numerique, Technicien de developpement et d'exploitation

CNAM

Oct, 2022 - Dec, 2022

Technicien Supérieur Systèmes et Réseaux orienté Cybersécurité, Administration de réseaux et systèmes

WebForce3

Jan, 2020 - Dec, 2020

Bootcamp, Programmation web

The Hacking Project Feb, 2019 - May, 2019

Piscine

Ecole 42

Jul, 2018 - Aug, 2018

Veille technologique

Autodidacte

Apr. 2017 - Present

Technical Skills

NAT, Zone, DMZ, Proxy filtrant, Portail Captif, IDS/IPS Log→ Central, Syslog, Tagged/Untagged/Excluded, VLAN nonegotiate, SSH Banner, IP Helper→

Experience

Out of Pluto

Administrateur système & réseaux (stage)

Sept, 2020 - Oct, 2020

Participation à un projet collaboratif visant à tracer des œuvres d'art à l'échelle mondiale (expos, showrooms, ventes aux enchères).

- Administration d'orchestrateur de déploiement avec Docker-Compose via SSH de serveurs HTTP/HTTPS de développement & de production hébergés dans le cloud
- Rédaction de documentation technique & fonctionnel
- · Outil collaboratif tel que GitLab, Mattermost

Apprentissage par Projets

WebForce3

Jan, 2020 - Dec, 2020

Installation, configuration et contrôle des solutions de gestion de sécurité analyse et interprétation des alertes, et administration des infrastructures informatiques physiques, virtuelles ou en cloud.

- Refonte d'un SI
- Gestion des incidents de N1-N2-N3
- Déclaration de tickets affectation, compte rendu
- Segmentation d'un réseau d'entreprise
- Routage Static, RIP, OSPF, Redondance GW HSR
- · Interconnexion Internet, NAT-PAT, SLA, VPN IPsec, VPN Open-Source, OpenVPN
- Règles de firewall (Rules), Zone, DMZ, NAT, Syslog remote, Proxy filtrant, Portail Captif, IDS/IPS

DHCP Relay, Switch VLAN L2/L3 → IP routing, Switch port mode → Trunk/Access, QoS, Hypervisor type 1/2, Virtual Disk, Debian Server NoGUI, Windows Server, pfSense, Cloud, Stockage

Soft Skills

Collaboration, Résolution de problème, Communication, Gestion du temps, Adaptabilité, Polyvalent, Autonome

Languages

Français, Anglais technique

Certifications

• Permis B - 08/2023